【裁判字號】    98,易,704
【裁判日期】    981214
【裁判案由】    竊盜
【裁判全文】
臺灣嘉義地方法院刑事判決               98年度易字第704號
公  訴  人  臺灣嘉義地方法院檢察署檢察官
被      告  乙○○
                    （現另案於臺灣嘉義監獄鹿草分監執行）
上列被告因竊盜案件，經檢察官提起公訴（98年度偵字第8178、
8411號），被告於本院行準備程序時就犯罪事實為有罪之陳述，
經本院改依簡式審判程序審理，判決如下：
    主  文
乙○○犯竊盜罪，累犯，處有期徒刑伍月；又犯踰越牆垣夜間侵
入住宅竊盜罪，累犯，處有期徒刑拾月；應執行有期徒刑壹年貳
月。
    犯 罪 事 實
一、乙○○前因竊盜案件，經臺灣高等法院臺南分院以89年度上
    易字第1454號判處有期徒刑3 年6 月確定，於民國92年6 月
    12日縮短刑期假釋出監；嗣因強盜案件，經本院以92年度訴
    字第387 號判處有期徒刑4 年，經臺灣高等法院臺南分院以
    92年度上訴字第1420號、最高法院93年度臺上字第2590號分
    別駁回上訴而確定，與上開竊盜案件假釋經撤銷後之殘刑有
    期徒刑10月26日接續執行，於96年9 月21日縮短刑期假釋出
    監；嗣因竊盜案件，經本院以96年度易字第694 號判決判處
    有期徒刑4 月、8 月，定應執行有期徒刑11月確定，前開案
    件經撤銷假釋之殘刑有期徒刑7 月12日接續執行，於98年4
    月26日縮短刑期執行完畢。猶不知悔改，（一）竟意圖為自
    己不法之所有，於98年7 月15日上午11時許，至吳義勝及甲
    ○○父子位於嘉義市○○街15巷14號住處，趁該屋大門未上
    鎖之際，侵入屋內竊取甲○○所有之現金新臺幣（下同）
    8,000 元（侵入住宅部分未據告訴），並將所吸食之煙蒂丟
    於現場後離去，將竊得現金花用。（二）復意圖為自己不法
    之所有，於98年7 月30日凌晨2 時29分許，夜間踰越牆垣侵
    入丙○○位於嘉義市○○○路421 巷5 號住處內，徒手竊取
    丙○○之身分證影本1 紙、現金1400元及NOKIA 手機1 支（
    序號000000000000000 ），得手後，隨手丟棄該身分證影本
    ，另將現金及該手機留供己用。嗣後經警分別據報後，循線
    查獲而知悉上情。
二、案經嘉義市政府警察局移送及嘉義市政府警察局第一分局報
    告臺灣嘉義地方法院檢察署檢察官偵查起訴。
    理  由
一、本件被告乙○○所犯非死刑、無期徒刑、最輕本刑為3 年以
    上有期徒刑之罪，或高等法院管轄第一審案件，其於準備程
    序進行中，就被訴事實為有罪之陳述，經本院告知簡式審判
    程序之旨，並聽取檢察官及被告之意見後，裁定進行簡式審
    判程序。
二、上開犯罪事實據被告於警詢、偵訊及本院審理時坦承不諱，
    核與證人即被害人吳勝義、丙○○於警詢之證述相符，復有
    上開手機翻拍簡訊之照片3 張、被害報告書2 份、贓物認領
    保管單1 份、自願受搜索同意書1 份、勘察採證同意書2 份
    、勘察報告1 份、領據1 紙、監視器翻拍照片、內政部警政
    署刑事警察局98年8 月25日刑醫字第0980102943號鑑驗書1
    份及照片4 張附警卷可稽，足認被告自白與事實相符。本件
    事證明確，被告犯行堪予認定，應依法論科。
三、核被告犯罪事實一（一）所為，係犯刑法第320 條第1 項之
    竊盜罪；就犯罪事實一（二）所為，係犯刑法第321 條第1
    項第1 款、第2 款之加重竊盜罪。又被告就犯罪事實一（二
    ），係踰越牆垣於夜間進入被害人丙○○住處內，業經被告
    坦承不諱，且經證人丙○○證述明確，係犯踰越牆垣夜間侵
    入住宅竊盜，起訴書證據並所犯法條欄雖未引用刑法第321
    條第1 項第2 款踰越牆垣竊盜求予論科，惟此部分業經起訴
    書犯罪事實所載明，且經蒞庭檢察官當庭補充起訴法條，附
    此敘明。被告所犯前揭2 罪，犯意各別，行為互殊，應予分
    論併罰。又被告前有犯罪事實欄所述之前科，於98年4 月26
    日縮短刑期執行完畢，有臺灣高等法院被告前案紀錄表1 份
    在卷可參，其於受有期徒刑之執行完畢後5 年內故意再犯本
    件有期徒刑以上之刑之各罪，均為累犯，應分別依刑法第47
    條第1 項規定，加重其刑。爰審酌被告前因竊盜等案件，於
    98年4 月26日縮短刑期執行完畢，業如前述，旋因竊盜案件
    ，經本院以98年度交易字第128號判處有期徒刑5月確定（現
    執行中），竟不思勞動獲取報酬，復因缺錢花用，再侵入前
    揭被害人2人之住處竊取渠等財物之動機、手段，均未賠償
    被害人，惟被告所竊取之財物非鉅，其後坦承犯行，態度尚
    可，及其國中肄業之智識程度等一切情狀，就所犯上開2罪
    ，分別量處如主文所示之刑，並定其應執行之刑。
據上論斷，應依刑事訴訟法第273 條之1 第1 項、第299 條第1
項前段，刑法第320 條第1 項、第321 條第1 項第1 款、第2 款
、第47條第1 項、第51條第5 款，刑法施行法第1 條之1 第1 項
、第2 項前段，判決如主文。
本案經檢察官曹合一到庭執行職務。
中    華    民    國    98    年    12    月    14    日
                  刑事第四庭    法  官  梁淑美
以上正本證明與原本無異。
如不服本判決應於收受判決後10日內向本院提出上訴書狀，並應
敘述具體理由；其未敘述上訴理由者，應於上訴期間屆滿後20日
內向本院補提理由書（均須按他造當事人之人數附繕本）「切勿
逕送上級法院」。告訴人或被害人如對於本判決不服者，應具備
理由請求檢察官上訴，其上訴期間之計算係以檢察官收受判決正
本之日期為準。
中    華    民    國    98    年    12    月    14    日
                                書記官  林金福
附錄論罪法條全文：
刑法第320條第1項
意圖為自己或第三人不法之所有，而竊取他人之動產者，為竊盜
罪，處5年以下有期徒刑、拘役或5百元以下罰金。
中華民國刑法第321條
犯竊盜罪而有左列情形之一者，處6月以上、5年以下有期徒刑：
一、於夜間侵入住宅或有人居住之建築物、船艦或隱匿其內而犯
    之者。
二、毀越門扇、牆垣或其他安全設備而犯之者。
三、攜帶兇器而犯之者。
四、結夥三人以上而犯之者。
五、乘火災、水災或其他災害之際而犯之者。
六、在車站或埠頭而犯之者。
前項之未遂犯罰之。


司法院資訊處製作；財團法人民間司法改革基金會備份。
